【裁判字號】    95,財管,75
【裁判日期】    950731
【裁判案由】    指定遺產管理人
【裁判全文】
臺灣高雄地方法院民事裁定              95年度財管字第75號
聲  請  人  中國信託商業銀行股份有限公司
法定代理人  乙○○
非訟代理人  甲○○
上聲請人聲請指定被繼承人丙○○之遺產管理人事件，本院裁定
如下：
    主      文
選任施秉慧律師為被繼承人丙○○（男，民國○○年○ 月○ 日生，
94年3 月13日死亡，身分證統一編號：Ｚ000000000號）之遺產管
理人。
程序費用由新臺幣壹仟元由被繼承人丙○○之遺產負擔。
    理      由
一、按繼承開始時，繼承人之有無不明者，由親屬會議於一個月
    內選定遺產管理人，並將繼承開始及選定遺產管理人之事由
    ，向法院報明；無親屬會議或親屬會議未於前條所定期限內
    選定遺產管理人者，利害關係人或檢察官，得聲請法院選任
    遺產管理人，並由法院依前項規定為公示催告，民法第1177
    條、第1178條第2項分別定有明文。
二、本件聲請意旨略以：緣聲請人為被繼承人丙○○（男，民國
    ○○年○ 月○ 日生，94年3 月13日死亡，身分證統一編號：Ｚ0
    00000000號，生前最後住所高雄縣大寮鄉○○路39之7 號）
    ，因積欠聲請人借款新臺幣（下同）三百萬元，並將坐落高
    雄縣大寮鄉○○段0000-0000 地號土地、面積50平方公尺、
    權力範圍十六分之一及同段0000-0000 地號土地、面積69平
    方公尺、權力範圍全部及同段0000-0000 地號土地、面積10
    5 平方公尺、權力範圍十三分之一、及同段0000-0000 地號
    土地、面積112 平方公尺、權力範圍十六分之一土地，連同
    其上建號2261房屋即門牌號碼高雄縣大寮鄉○○路39之7號
    供聲請人設定最高限額360 萬元抵押權，嗣丙○○於94年3
    月13日死亡，遺有上開債務及上開不動產，因被繼承人丙○
    ○之繼承人均拋棄繼承、且未依民法第1178條第2 項選任遺
    產管理人，致聲請人之債權無法行使，為此依非訟事件法第
    149 條第1 項前段之規定提起本件聲請，請求選任被繼承人
    丙○○之遺產管理人等語。
三、查聲請人主張之前揭事實，業據其提出借據影本二份、高雄
    縣鳳山地政事務所他項權力證明書二紙為證，被繼承人丙○
    ○確已於94年3 月13日死亡，其母親蔡玉蔥、兄蔡瑞文均已
    拋棄繼承等情，業據本院依職權調閱本院94年度繼字第602
    號拋棄繼承事件卷宗核閱無訛，堪信屬實，是丙○○之遺產
    繼承人既已拋棄繼承，且親屬會議亦無指定遺產管理人，揆
    諸首揭法條規定與前開說明，聲請人既為丙○○之債權人，
    自有利害關係，其向本院聲請指定遺產管理人，自屬有據。
四、本院審酌丙○○之繼承人既均已拋棄繼承，於法律上已無義
    務就丙○○之遺產再為管理，而丁○○經本院通知未到場為
    任何陳述或聲明，是聲請人陳明選任丁○○為被繼承人丙○
    ○之遺產管理人，有所不妥。本院另審酌具律師身分之人，
    受有法律之專業訓練，嫻熟公示催告、強制執行等相關法律
    程序，且對於遺產管理人依法應盡之管理職責，當較一般未
    受法學訓練之民眾更為明瞭，是如將丙○○之遺產交由律師
    管理，應有利於處理後續之遺產問題，亦利於債權人債權之
    實現，且律師之行止均受有律師法之規範，其執行遺產管理
    人之職務更能公正適法，應適於擔任遺產管理人職務，而施
    秉慧律師學有專長，多年來從事律師工作，且係高雄律師公
    會登記願意擔任遺產管理人之人員，此有該公會登錄律師願
    意擔任遺產管理人名單1 份在卷足稽，核其學識及專業經驗
    ，應能勝任遺產管理人職務，誠為妥適人選。從而選任施秉
    慧律師擔任本件被繼承人丙○○之遺產管理人，負責處理有
    關被繼承人之遺產遺債事宜。
五、依非訟事件法第157條、第24條第1項，裁定如主文。
中    華    民    國    95    年    7     月    31    日
                       臺灣高雄地方法院家事法庭
                           法  官  何清富
以上正本係照原本作成
如不服本裁定應於送達後10日內向本院提出抗告狀，並繳納抗告
費新臺幣1,000元
中    華    民    國    95    年    7     月    31    日
                           書記官  鄭翠蘭


司法院資訊處製作；財團法人民間司法改革基金會備份。
